JAVIERA PAZ VELOSO RUEDA

+569 91592327 ****Javierapaz.veloso@gmail.com ****

Javiera-Paz-Veloso-Rueda in

Titulada de Gastronomía Internacional y egresada de Traducción e Interpretariado Simultáneo Consecutivo inglés-castellano. Cuento con habilidades gastronómicas y experiencia laboral especialmente en el área de pastelería además de habilidades lingüistas y comunicacionales muy versátiles y efectivas para atender a público.



EDUCACIÓN

Traducción e Interpretariado Simultáneo Consecutivo Inglés-Castellano | Instituto Profesional EATRI

2017-2020

Egresada.

Gastronomía Internacional | Centro de Formación Técnica INACAP 2014

Titulada.



FORMACIÓN ADICIONAL

Curso de Introducción a la traducción médica | Dictado por Pablo Mugüerza 2020

Certificación en técnicas y habilidades para la Interpretación | Dictado por Katy Kaufman, organizado por la Universidad de Arizona 2020



EXPERIENCIA

Ayudante de Cocina en Banquetera | Sofía Jottar

2016-2017

Encargada en la elaboración de platos de alta cocina destinados a prestigiosos eventos.

Ayudante de Chef pastelero | Sweet Fusión

2015-2016

Encargada en la elaboración de productos de alta pastelería.

Cocinera pastelera | Biancolatte

2014-2015

Profesional clave en la elaboración de productos pasteleros a base de helado artesanal.



HERRAMIENTAS ADICIONALES

 Manejo de programas nivel básico-medio: Word, PowerPoint, Excel, MemoQ, ABBY FineReader, Subtitle Workshop.